【裁判字號】    92,訴,192
【裁判日期】    920624
【裁判案由】    毒品危害防制條例
【裁判全文】
臺灣宜蘭地方法院刑事判決                          九十二年度訴字第一九二號
    公  訴  人  臺灣宜蘭地方法院檢察署檢察官
    被      告  甲○○
右列被告因違反毒品危害防制條例案件，經檢察官提起公訴（九十二年度毒偵字第一
二二號），本院判決如左：
      主  文
甲○○連續施用第一級毒品，累犯，處有期徒刑拾月，扣案之第一級毒品海洛因貳包
（共計淨重伍點貳柒公克、包裝重零點捌壹公克）均沒收銷燬之；又連續施用第二級
毒品，累犯，處有期徒刑陸月。應執行有期徒刑壹年貳月，扣案之第一級毒品海洛因
貳包（淨重伍點貳柒公克、包裝重零點捌壹公克）均沒收銷燬之。
      事  實
一、甲○○曾於民國八十六年因竊盜案件，經本院於八十六年十月二十一日以八十六
    年度訴字第三六九號判決判處有期徒刑一年二月，經最高法院於八十七年三月二
    十日以八十七年度臺上字第一０八一號判決上訴駁回確定，並於八十八年十月三
    十一日假釋期滿執行完畢。復因施用毒品案件，經本院二次裁定送觀察、勒戒後
    ，均認無繼續施用毒品之傾向，而經臺灣宜蘭地方法院檢察署檢察官分別於八十
    八年一月十八日以八十七年度偵字第三０一三號，及於九十年六月八日以九十年
    度毒偵字第六一七、第九０八號為不起訴處分確定。又因施用毒品案件，經同署
    檢察官以九十一年度毒偵字第二八九號提起公訴後，經本院於九十一年十二月十
    六日以九十一年度訴字第三三六號判決判處應執行有期徒刑一年二月。詎猶不知
    悔改，明知海洛因及安非他命，係分屬毒品危害防制條例第二條第一項第一、二
    款所定之第一、二級毒品，均不得持有、施用，竟仍基於施用毒品之概括犯意，
    自九十一年十二月十七日起至九十二年一月二十八日凌晨某時止（確實時間不詳
    ），在宜蘭縣頭城鎮○○路○段一三六號住處，平均每十日分別施用第一級毒品
    海洛因及第二級毒品安非他命多次。嗣於九十二年一月二十九日晚間十時三十分
    許，為警在宜蘭縣宜蘭市宜蘭橋南端其所駕駛之ＩＵ─五五七七號自用小客車內
    查獲，並在該車右前座椅背夾縫內扣得第一級毒品海洛因二包（淨重五點二七公
    克、包裝重零點八一公克），而查悉上情。
二、案經宜蘭縣警察局宜蘭分局報告臺灣宜蘭地方法院檢察署檢察官偵查起訴。
      理  由
一、右揭犯罪事實，業據被告甲○○於偵查及本院審理中均坦承不諱，而被告為警查
    獲時所採取之尿液，經送以氣相層析質譜儀分析法鑑定之結果，呈安非他命及嗎
    啡陽性反應，此有宜蘭縣警察局宜蘭分局毒品案件犯嫌姓名及尿液編號對照表及
    慈濟大學濫用藥物檢驗中心慈藥字第九二０二一七０四號函所附之檢驗總表各一
    紙在卷足稽。扣案之白色粉末二包（合計淨重五點二七公克、包裝重零點八一公
    克），經送法務部調查局鑑定，認其中確含第一級第六項毒品海洛因成分，純度
    百分之三十五點九五，純質淨重一點八九公克，此有該局九十二年二月二十六日
    調科壹字第三０００００八六七號鑑定通知書一紙在卷足憑。是堪信被告於本院
    審理中所為於上開時地連續施用海洛因及安非他命多次之自白不虛。又被告前因
    施用毒品案件，經本院二次裁定送觀察、勒戒後，均認無繼續施用毒品之傾向，
    經臺灣宜蘭地方法院檢察署檢察官分別於八十八年一月十八日以八十七年度偵字
    第三０一三號，及於九十年六月八日以九十年度毒偵字第六一七、第九０八號為
    不起訴處分確定；又因施用毒品案件，經同署檢察官以九十一年度毒偵字第二八
    九號提起公訴後，經本院於九十一年十二月十六日以九十一年度訴字第三三六號
    判決判處應執行有期徒刑一年二月，此均有上開不起訴處分書、判決書及臺灣高
    等法院檢察署刑案記錄簡覆表各一紙附卷可稽，是本件事證明確，被告三犯以上
    施用毒品之犯行，洵堪認定。
二、按海洛因、安非他命分別屬於毒品危害防制條例第二條第二項第一、二款規定之
    第一級及第二級毒品。核被告甲○○施用海洛因之行為，係犯毒品危害防制條例
    第十條第一項之施用第一級毒品罪，而被告施用安非他命之行為，則係犯毒品危
    害防制條例第十條第二項之施用第二級毒品罪。其持有安非他命、海洛因之犯行
    ，各為高度之施用行為所吸收，均不另論罪。被告多次施用第一級毒品海洛因及
    第二級毒品安非他命之犯行，各時間緊接，方法相同，觸犯構成要件相同之罪名
    ，顯係基於概括犯意為之，應各依連續犯之規定論以一罪，並均依法加重其刑。
    又被告所犯連續施用第一級毒品海洛因及第二級毒品安非他命二罪間，犯意各別
    ，行為互異，應分論併罰。至公訴人雖僅於起訴書論列被告於九十二年一月二十
    日晚間九時許起至同年月二十九日下午十一時許回溯前二十六小時內某時施用海
    洛因之部分犯行，然檢察官就犯罪事實一部起訴者，其效力及於全部，本件被告
    其餘施用第一級毒品海洛因及第二級毒品安非他命之犯罪事實，與前揭起訴書論
    列部分，有連續犯裁判上一罪之關係，業如前述，本院自應就屬於裁判上一罪之
    前開施用部分併予以裁判，併此敘明。茲查，被告曾於八十六年因竊盜案件，經
    本院於八十六年十月二十一日以八十六年度訴字第三六九號判決判處有期徒刑一
    年二月，經最高法院於八十七年三月二十日以八十七年度台上字第一０八一號判
    決上訴駁回確定，並於八十八年十月三十一日假釋期滿執行完畢，有卷附臺灣高
    等法院被告全國前案紀錄表一件存卷可稽，其於刑之執行完畢後五年內，再犯本
    件最重本刑有期徒刑以上之罪，為累犯，依法均遞加重其刑。爰審酌被告前有多
    次施用毒品紀錄，並送請觀察、勒戒，仍違反禁令非法施用足以導致精神障礙及
    生命危險之毒品，惟其事後坦承犯行，與犯罪之動機、目的、次數且並未危害他
    人等一切情狀，分別量處如主文所示之刑，並定其應執行刑。
三、扣案之毒品海洛因二包（合計淨重五點二七公克、包裝重零點八一公克），為違
    禁物，爰依毒品危害防制條例第十八條第一項規定沒收銷燬之。
據上論斷，應依刑事訴訟法第二百九十九條第一項前段，毒品危害防制條例第十條第
一項、第二項、第十八條第一項前段，刑法第十一條前段、第五十六條、第四十七條
、第五十一條第五款，判決如主文。
本案經檢察官賴慶祥到庭執行職務。
中      華      民      國      九十二    年       六     月  二十四    日
                                  臺灣宜蘭地方法院刑事第二庭
                                      審判長法  官    黃  永  勝
                                            法  官    鄭  貽  馨
                                            法  官    郭  顏  毓
右正本證明與原本無異。
如不服本判決應於送達後十日內向本院提出上訴狀。（應附繕本）
                                            書記官    莊  淑  茹
中      華      民      國      九十二    年       六     月  二十五    日
附錄本案論罪科刑法條：
毒品危害防制條例第十條
施用第一級毒品者，處六月以上五年以下有期徒刑。
施用第二級毒品者，處三年以下有期徒刑。


司法院資訊處製作；財團法人民間司法改革基金會備份。
